臺灣高雄地方法院刑事判決　　　　　　　　　　　　九十三年度易字第一三八號
　　公　訴　人　臺灣高雄地方法院檢察署檢察官
　　被　　　告　乙○○
右列被告因竊盜案件，經檢察官提起公訴（九十三年度偵字第一五六八八號），被告
於準備程序進行中就被訴事實為有罪之陳述，經告知簡式審判程序之旨、並聽取當事
人之意見後，本院裁定由受命法官獨任進行簡式審判程序，並判決如左：
    主  文
乙○○連續攜帶兇器，毀越安全設備，於夜間侵入住宅竊盜，累犯，處有期徒刑玖月
。
    事  實
一、乙○○前因竊盜、妨害自由案件，經本院分別以八十三年度少訴字第一０四號、
    八十四年度易字第五０五七號判決有期徒刑二年六月及四月確定，於民國八十五
    年十一月一日縮短刑期假釋付保護管束；惟其於前開保護管束期間內復因贓物案
    件，經本院以八十六年度易字二六四０判決有期徒刑八月確定，遂撤銷前開假釋
    接續執行殘刑，再於八十八年二月十三日縮短刑期假釋付保護管束，然於假釋期
    間內更犯竊盜案件，經臺灣高雄地方法院以八十六年度易字第三六四五號判決有
    期徒刑一年六月確定，並撤銷前開假釋接續執行殘刑，嗣於九十二年六月十五日
    執行完畢出監。詎仍不知悛悔，基於意圖為自己不法所有之概括犯意，先於附表
    所示編號(一)之時間，攜帶其所有客觀上可作為兇器使用之鋸片一把，用以破壞甲
    ○○位於高雄市楠梓區○○○路一五五號五樓住處之陽台鐵窗後，踰越該鐵窗侵
    入屋內竊取黃金戒指四只。乙○○因見甲○○上開住處之陽台鐵窗遭其破壞後僅
    以鐵絲略加遮擋，再於附表所示編號(二)、(三)之時間，以徒手將鐵絲撥開之方式，
    踰越該鐵窗侵入屋內，竊取如附表所示物品。乙○○前開所竊財物除筆記型電腦
    一台及美金一百二十元外，均已變賣及花用殆盡。然甲○○不甘財物損失，遂以
    住處內裝設之監視器拍攝行竊之人後報警處理，嗣於九十三年八月五日十七時三
    十分許，為警持搜索票進入乙○○位於高雄市楠梓區○○○路一五三巷四號五樓
    之二住處內執行搜索，始查悉上情，並扣得前開甲○○所有之筆記型電腦一台及
    美金一百二十元。
二、案經高雄市政府警察局楠梓分局報請臺灣高雄地方法院檢察署檢察官偵查起訴。
    理  由
一、本件被告乙○○所犯係刑法第三百二十一條之加重竊盜罪，其法定刑為死刑、無
    期徒刑、最輕本刑為三年以上有期徒刑以外之罪，於準備程序進行中，被告就被
    訴事實為有罪之陳述，由受命法官告知簡式審判程序之要旨並聽取其與公訴人之
    意見，經被告同意適用簡式審判程序後，本院亦認無不得或不宜改依簡式審判程
    序進行之處，爰依刑事訴訟法第二百七十三條之一第一項、第二百八十四條之一
    規定，本院合議庭裁定由受命法官獨任進行簡式審判程序，合先敘明。
二、右揭犯罪事實，業據被告乙○○迭於警詢、偵查及本院訊問中坦承不諱，核與被
    害人甲○○指述情節相符，復有照片六張及贓物認領保管單一件在卷可稽，足徵
    被告之自白內容核與事實相符。查被告先後三次侵入被害人甲○○之住宅行竊，
    均係於夜間犯之；又鐵窗乃為防閑所設，具有防盜作用，自該當於刑法第三百二
    十一條第一項第二款所定「其他安全設備」之要件。再者，同條項第三款之攜帶
    兇器加重竊盜罪，係以行為人攜帶兇器為其加重條件，此所謂兇器，其種類並無
    限制，凡客觀上足對人之生命、身體、安全構成威脅，具有危險性之兇器均屬之
    ；且祇須行竊時攜帶此種具有危險性之兇器為已足，並不以攜帶之初即有行兇之
    意圖為必要。被告於附表(一)所示之犯行，係以自備之鋸片將被害人住處鐵窗鐵條
    鋸斷後，自窗戶侵入屋內行竊，該鋸片雖未扣案，然經被告自承該鋸片長約四十
    公分，一側為平面，另一側則係鋸齒面等情屬實，且該鋸片既足以將鐵窗鐵條鋸
    斷而破壞之，倘非質地相當堅硬之物，實難收其效，若持之用以攻擊人體，勢將
    造成人身傷害，足認該鋸片客觀上可對人之生命、身體、安全構成威脅，具有危
    險性，要屬刑法第三百二十一條第一項第三款所定之兇器無訛。職是，本件事證
    明確，被告犯行洵堪認定，應依法論科。
三、核被告乙○○所為，係犯刑法第三百二十一條第一項第一款、第二款、第三款之
    加重竊盜罪。被告先後三次加重竊盜犯行，時間緊接，且犯罪基本構成要件相同
    ，顯係基於概括犯意反覆為之，為連續犯，應論以一連續加重竊盜罪，並加重其
    刑。又被告前因竊盜、妨害自由案件，經本院分別以八十三年度少訴字第一０四
    號、八十四年度易字第五０五七號判決有期徒刑二年六月及四月確定，於八十五
    年十一月一日縮短刑期假釋付保護管束；惟於前開保護管束期間內另因贓物案件
    ，經本院以八十六年度易字二六四０判決有期徒刑八月確定，遂撤銷前開假釋接
    續執行殘刑，再於八十八年二月十三日縮短刑期假釋付保護管束，然於假釋期間
    內更犯竊盜案件，經臺灣高雄地方法院以八十六年度易字第三六四五號判決有期
    徒刑一年六月確定，並撤銷前開假釋接續執行殘刑，嗣於九十二年六月十五日執
    行完畢出監等情，有臺灣高等法院被告全國前案記錄表及本院被告院內索引卡紀
    錄表各一件在卷足憑，是被告於有期徒刑執行完畢後，五年內再犯本件法定刑為
    有期徒刑以上之罪，為累犯，應依法遞加重其刑。爰審酌被告不思以己力正當謀
    生，反圖不勞而獲，且其侵入被害人住宅行竊之舉，業已破壞他人事實上居住之
    平穩、和平及安全，及其犯罪動機、目的、手段、所生危害，並兼衡其品行、生
    活狀況、智識程度與事後尚能坦承犯行、態度良好等一切情狀，量處如主文所示
    之刑，以資懲儆。
據上論斷，應依刑事訴訟法第二百七十三條之一第一項、第二百九十九條第一項前段
，刑法第三百二十一條第一項第一款、第二款、第三款、第五十六條、第四十七條，
判決如主文。
中      華    民      國      九十三      年      十    月    二十    日
                                  臺灣高雄地方法院刑事第十七庭
                                      法  官  陳  明  呈
右正本證明與原本無異。
如不服本判決，應於判決送達後十日內，向本院提出上訴狀。
                                      書記官  林  明  忠
中    華    民    國      九十三      年      十      月      二十一    日
附錄本判決論罪科刑法條：
中華民國刑法第三百二十一條
犯竊盜罪而有左列情形之一者，處六月以上、五年以下有期徒刑：
一  於夜間侵入住宅或有人居住之建築物、船艦或隱匿其內而犯之者。
二  毀越門扇、牆垣或其他安全設備而犯之者。
三  攜帶兇器而犯之者。
四  結夥三人以上而犯之者。
五  乘火災、水災或其他災害之際而犯之者。
六  在車站或埠頭而犯之者。
前項之未遂犯罰之。
附表：
 ┌──┬──────────┬──────────┬─────────┐
 │編號│  犯  罪  時  間    │ 犯 罪 所 得 財 物  │   所 犯 法 條    │
 ├──┼──────────┼──────────┼─────────┤
 │(一)  │九十三年六月十五日二│黃金戒指肆只        │刑法第三百二十一條│
 │    │十時許              │                    │第一項第一款、第二│
 │    │                    │                    │款、第三款        │
 ├──┼──────────┼──────────┼─────────┤
 │(二)  │九十三年六月下旬某日│黃金戒指壹只、新台幣│刑法第三百二十一條│
 │    │二十三時許          │壹萬肆仟元          │第一項第一款、第二│
 │    │                    │                    │款                │
 ├──┼──────────┼──────────┼─────────┤
 │(三)  │九十三年七月二十日二│筆記型電腦壹台、美金│刑法第三百二十一條│
 │    │十一時許            │壹佰貳拾元          │第一項第一款、第二│
 │    │                    │                    │款                │
 └──┴──────────┴──────────┴─────────┘
